【裁判字號】    92,易,1661
【裁判日期】    920919
【裁判案由】    傷害等
【裁判全文】
臺灣臺中地方法院刑事判決                        九十二年度易字第一六六一號
    公  訴  人  臺灣臺中地方法院檢察署檢察官
    被      告  丙○○
    選任辯護人  梁宵良律師
右列被告因傷害等案件，經檢察官提起公訴（九十二年度偵字第一０一三號），本院
判決如左：
    主  文
丙○○傷害人之身體，處有期徒刑陸月，如易科罰金，以參佰元折算壹日。
其餘被訴毀損部分無罪。
    事  實
一、丙○○與甲○○為鄰居關係，雙方夙有怨隙，前均曾因互毆行為遭法院判刑確定
    ，仍不知悔改，丙○○於九十年十一月十九日下午五時許，在臺中縣梧棲鎮○○
    路○段七０七號甲○○住處前，與甲○○發生口角衝突，丙○○竟基於普通傷害
    之犯意，出手毆打甲○○，致甲○○受有下巴、右肘、挫傷血腫之傷害。
二、案經甲○○訴由臺灣臺中地方法院檢察署檢察官偵查起訴。
    理  由
一、訊據被告丙○○矢口否認有為上開犯行，並辯稱：告訴人甲○○提出之驗傷診斷
    書上所載之傷害，其造成原因不明，且無證據證明伊有於上開時、地毆打告訴人
    ，且伊與告訴人間相處不睦屢有互控傷害並遭判刑之情事，彼此怨隙已深，本件
    顯然告訴人係惡意誣指伊犯罪，證人乙○○之證言不實在，蓋告訴人在偵查中未
    曾聲請該證人作證等詞；經查，右揭被告傷害告訴人之事實，業據告訴人在警訊
    、檢察官偵查及本院審理時指訴明確，並經證人乙○○到院證稱：伊當天去告訴
    人家中坐，告訴人欲拿垃圾去丟，不久，看到告訴人與被告吵架，伊不知吵架的
    內容，但後來他們即打起來，且伊看到被告以拳頭毆打告訴人致倒地，被告先出
    手，其用拳頭打過來，告訴人即倒地，當時尚有一名婦人亦在告訴人家中坐，但
    伊不知其姓名，告訴人前曾請伊到庭作證，惟伊時間上無法配合，故未能到庭作
    證等語，且證人乙○○上開證言中所述及之當時同在告訴人家中坐的婦人，應即
    為被告前在檢察官訊問時欲聲請訊問之證人丁○○，此部分嗣亦經證人乙○○確
    認陳明在卷，顯見證人乙○○之上開證言並無虛構之情，且未有被告所指證人乙○○係迄至本院審理時告訴人始聲請訊問及出庭作證之實，證人乙○○上開證述
    其因時間無法配合致前未出庭作證，尚堪可信，是被告辯述證人乙○○之證言不
    實在云云，洵非可取，復有告訴人受有上開下巴、右肘、挫傷血腫等傷害之診斷
    証明書一張附卷可稽，被告前開辯詞，顯係卸責之詞，洵無足採，被告傷害告訴
    人之犯行，已堪認定。
二、核被告所為，係犯刑法第二百七十七條第一項傷害罪，爰審酌被告犯罪之動機、
    目的、手段、生活狀況、品行、智識程度、所生危害及犯罪後猶飾詞巧辯未坦承
    犯行，前於八十九年間，因傷害告訴人案件，由本院於九十年十月八日，以九十
    年度易字第二一一七號判決判處有期徒刑五月，並經臺灣高等法院臺中分院於九
    十一年一月三十日以九十年度上易字第二四四０號判決駁回上訴確定在案，並證
    人乙○○於九十二年七月二十九日到院作證後，即遭被告之配偶、友人毆打，此
    據證人乙○○到庭陳明在卷，並提出診斷證明書、傘柄折斷之照片各一份附卷可
    稽等一切情狀，量處如主文所示之刑，並諭知易科罰金之折算標準。
三、公訴意旨另以：被告於九十年八月二十六日下午四時三十分許，在其位於臺中縣
    梧棲鎮○○路○段七０九號住處二樓持鐵磈，自其住處二樓丟向甲○○所有車牌
    號碼Ｙ二─五四八九號自小客車，致該自小客車右後方之烤漆掉落，足以生損害
    於告訴人，而認被告涉有刑法第三百五十四條之毀損罪嫌。
四、按犯罪事實應依證據認定之，無證據不得推定其犯罪事實；又不能證明被告犯罪
    者，應諭知無罪之判決，刑事訴訟法第一百五十四條、第三百零一條第一項分別
    定有明文。而所謂認定犯罪事實之證據，係指足以認定被告確有犯罪行為之積極
    證據而言，如未發現相當證據，或證據不足以證明，自不能以推測或擬制之方法
    ，以為裁判基礎。遞按告訴人之告訴，係以使被告受刑事訴追為目的，是其陳述
    是否與事實相符，仍應調查其他證據以資審認，有最高法院五十二年台上字第一
    三００號判例意旨可參。
五  公訴意旨認定被告涉有告訴人所指毀損之罪嫌，無非係以告訴人之指訴、證人李
    丁標之指證及告訴人提出之車損照片等件為據。惟訊據被告堅詞否認有何毀損告
    訴人所有上開自小客車之犯行，且堅稱：證人李丁標的證言僅證明其知道告訴人
    住處隔壁有鐵塊砸到告訴人所有上揭自小客車之事，但其未證述何人投擲，自不
    得據此認定係伊持鐵塊砸告訴人所有前開自小客車，且告訴人遲至九十年十二月
    十七日始具狀為本件毀損之告訴，亦與常理有違等情；經查，證人李丁標在檢察
    官訊問時證稱：伊當天拿濟公神像予告訴人整理，伊開車載告訴人回到其住處時
    ，隔壁即自告訴人家門口朝外面方向以觀、在告訴人房屋左方被告住家方向之樓
    上，掉下一塊鐵塊，砸到告訴人汽車右後方致凹下等語，核與被告在檢察官偵訊
    時供認：伊家在告訴人房屋的左方之情相符，但此雖可證明造成告訴人所有上述
    自小客車車損之磚塊，確係自被告家中二樓掉落之事實，但未有何積極證據證明
    磚塊係被告本人所丟擲，蓋被告家中並非僅被告一人居住使用，故依上揭說明，
    本院自不能以推測或擬制之方法，而為被告確實丟擲磚頭毀損告訴人上開自小客
    車之認定，基此，告訴人指述被告毀損其所有上開自小客車，是否確與真實相符
    ，尚有疑問。復查無其他積極證據足資證明被告有何公訴人所指上開毀損犯行，
    是就該毀損部分應諭知被告無罪之判決。
據上論斷，應依刑事訴訟法第二百九十九條第一項前段、第三百零一條第一項，刑法
第二百七十七條第一項、第四十一條第一項前段，罰金罰鍰提高標準條例第一條前段
、第二條，判決如主文。
中    華    民    國      九十二      年       九      月      十九     日
                                臺灣臺中地方法院刑事第一庭
                                      法  官  楊  曉  惠
右正本證明與原本無異。
如不服本判決，應於判決送達後十日內向本院提出上訴狀，上訴於臺灣高等法院臺中
分院( 須附繕本 )。
                                      書記官
中    華    民    國      九十二      年       九      月     二十二    日
附錄論罪科刑法條
刑法第二百七十七條第一項
傷害人之身體或健康者，處三年以下有期徒刑、拘役或一千元以下罰金。


司法院資訊處製作；財團法人民間司法改革基金會備份。
